臺灣臺北地方法院交通事件裁定　　　100年度交聲字第1514號
原處分機關　臺北市交通事件裁決所
異　議　人
即受處分人　王忠義
上列異議人即受處分人因違反道路交通管理處罰條例事件，對於
臺北市交通事件裁決所於中華民國100 年7 月4 日所為之北市裁
罰字第裁22-1AF898485號處分（原舉發案號：北市交停字第1AF8
98485 號）聲明異議，本院裁定如下：
    主  文
異議駁回。
    理  由
一、原處分意旨略以：異議人即受處分人王忠義所有之車牌號碼
    3E-3362 號自用小客車，於民國100 年5 月26日上午10時42
    分許，在臺北市○○○路○ 段222 號週邊劃有禁止臨時停車
    之紅色實線路段處停車，經臺北市停車管理工程處依「在劃
    有紅線路段停車」為由逕行舉發，嗣經原處分機關即臺北市
    交通事件裁決所函請原舉發機關調查結果，仍認異議人有前
    揭違規行為，爰依道路交通管理處罰條例第56條第1 項第1
    款規定，裁罰異議人新臺幣（下同）900 元罰鍰等語。
二、聲明異議意旨略以：異議人於100 年5 月25日晚上10點停車
    在建國北路2 段226 巷，該巷一邊全部劃有紅線，另一邊只
    有中段劃有紅色，且於晚上不易看清，該紅線路段並無停車
    場出入口，也非該大樓出入口，為何整條巷子都可停車，只
    有該中段一小部分劃有紅線，致使異議人車子前後停了數部
    車子均未被開單，只有異議人遭開單，該處紅線繪設方式顯
    有陷害駕駛人之嫌，因此對該裁決不服，爰聲明異議等語。
三、按汽車駕駛人在禁止臨時停車處所停車，處600 元以上1,20
    0 元以下罰鍰，道路交通管理處罰條例第56條第1 項第1 款
    定有明文。又按交岔路口、公共汽車招呼站10公尺內，及設
    有禁止臨時停車標誌、標線處所，均不得臨時停車；再禁止
    臨時停車線，用以指示禁止臨時停車路段，以劃設於道路緣
    石正面或頂面為原則，無緣石之道路得標繪於路面上，距路
    面邊緣以30公分為度，又標線為紅色實線，禁止時間為全日
    24 小 時，道路交通安全規則第111 條第1 項第2 、3 款，
    道路交通標誌標線設置規則第169 條亦均定有明文。另小型
    車駕駛人違反道路交通管理處罰條例第56條第1 項第1 款規
    定，在禁止臨時停車處所停車，而於舉發通知單上所載應到
    案期限內繳納罰鍰或到案聽候裁決者，依違反道路交通管理
    事件統一裁罰基準及處理細則第44條第1 項暨違反道路交通
    管理事件統一裁罰基準表之規定，應處以900 元罰鍰。
四、經查：
  (一)本件異議人於100 年5 月26日上午10時42分，將其所有之車
    號3E-3362 號自用小客車，停放於前開繪設有「禁止臨時停
    車」紅色標線之地點，經臺北市停車管理工程處逕行舉發，
    嗣經原處分機關裁處異議人罰鍰900 元等情，有上開舉發通
    知單、原處分機關裁決書各1 份及舉發違規採證照片2 張附
    卷可稽（見本院卷第8 、9 頁），且為異議人所不否認，又
    經本院檢視採證照片，上開紅色標線繪製於道路旁緣石上，
    清晰可辨，並無使人混淆誤認之情形，則異議人駕駛前開自
    小客車，於前開禁止臨時停車路段停車之事實，堪可認定。
  (二)次查，本院函詢臺北市交通管制工程處上開紅線繪設之情形
    ，該處函覆略稱：案址禁停紅線係本處於100 年4 月29日繪
    設並列管在案，繪設紅線長度約8 米，本處於100 年4 月29
    日繪設當時，案址前後並無紅線，考量該處為大樓大門出入
    口，為維行人通行空間，爰於案址繪設紅線等語，有該處10
    0 年7 月28日北市交工程字第10032339800 號函文、1999市
    民申訴網頁列印資料、地圖各1 份、現場照片等件在卷可稽
    （見本院卷第17至20頁），是該禁停紅線係由相關權責單位
    所繪製並列管在案，並無疑問，則異議人於停車當時本應注
    意路況相關現狀，不因白天、夜晚而異其規定或免其遵守義
    務。至於異議人認為該路段僅於中間繪設一小段紅線，顯有
    陷害駕駛人云云，惟按在馬路旁繪設禁止停車之紅色標線，
    為道路主管機關基於維護交通順暢及人車往來安全之行車目
    的，並參酌該處所交通狀況後，所做成之一般處分措施，而
    為達成其公益目的，此種措施本會適度限制駕駛人在該處停
    放車輛之權利，而檢核原舉發照片及函文記錄，該紅線繪設
    長度僅8 公尺，則該限制僅係管制車輛不得於小範圍之特定
    區域內停車而已，仍屬於對人民權利合理之限制措施，尚難
    逕認為主管機關做成此一般處分有何違法之處；何況異議人
    如認為該禁止停車標線之設置不合理，應先向主管機關陳情
    ，或循其他法定程序請求檢討其設置方式，如仍有爭執，再
    以該一般處分為對象提起行政救濟，而非可本於自己對於法
    律之確信，無視於上開標線任意停放車輛，否則無異認為人
    民可按自己喜好解釋並選擇性遵守交通標誌，此將嚴重破壞
    法律安定性與行政機關執法之公平性，自非法之所許。從而
    ，本件異議人違規事實明確，其所執以異議之理由尚難認有
    理由，應駁回其異議。
五、綜上所述，本件異議人確有在禁止停車處所停車之違規行為
    ，原處分機關依道路交通管理處罰條例第56條第1 項第1 款
    、違反道路交通管理事件統一裁罰基準及處理細則及違反道
    路交通管理事件統一裁罰標準表之規定，裁處異議人罰鍰90
    0 元，核無違誤。本件異議人之異議為無理由，應予駁回。
六、據上論斷，應依道路交通事件處理辦法第18條，裁定如主文
    。
中    華    民    國     100    年    8   月    10    日
                        交通法庭  法  官  陳思帆
上正本證明與原本無異。
如不服本裁定，應於裁定送達後5日內向本院提出抗告狀。
                                  書記官  林素霜
中    華    民    國   100    年    8     月    11    日